SpellChecking/SpellCheckingTests/bin/Debug/Dictionaries/uyghur.aff
FLAG num
SFX 4053 Y 1
SFX 4053 и чең и
SFX 3576 Y 1
SFX 3576 л исиниң л
SFX 2202 Y 1
SFX 2202 о исиниң о
SFX 4907 Y 1
SFX 4907 д рларни д
SFX 4674 Y 1
SFX 4674 ш лмәслики ш
SFX 4613 Y 1
SFX 4613 н плар н
SFX 2758 Y 1
SFX 2758 ш ғиниң ш
SFX 2138 Y 1
SFX 2138 и әрму и
SFX 261 Y 1
SFX 261 а иридики а
SFX 3840 Y 1
SFX 3840 п чең п
SFX 885 Y 1
SFX 885 а имайдиған а
SFX 203 Y 1
SFX 203 қ ймән қ
SFX 1497 Y 1
SFX 1497 а иңизға а
SFX 4080 Y 1
SFX 4080 й птәк й
SFX 4062 Y 1
SFX 4062 а тиш а
SFX 2672 Y 1
SFX 2672 а они а
SFX 4726 Y 1
SFX 4726 қ иқта қ
SFX 2282 Y 1
SFX 2282 л иңизға л
SFX 3497 Y 1
SFX 3497 т рларни т
SFX 2389 Y 1
SFX 2389 а иләрни а
SFX 3347 Y 1
SFX 3347 й псиләр й
SFX 3239 Y 1
SFX 3239 қ йдиғанлар қ
SFX 1108 Y 1
SFX 1108 а ихан а
SFX 1318 Y 1
SFX 1318 и умдин и
SFX 218 Y 1
SFX 218 а икин а
SFX 4958 Y 1
SFX 4958 а мисам а
SFX 4237 Y 1
SFX 4237 ү әш ү
SFX 239 Y 1
SFX 239 қ йла қ
SFX 1527 Y 1
SFX 1527 и чилирини и
SFX 532 Y 1
SFX 532 и үридиған и
SFX 3574 Y 1
SFX 3574 о ихан о
SFX 3906 Y 1
SFX 3906 л мисам л
SFX 3839 Y 1
SFX 3839 а чи а
SFX 3169 Y 1
SFX 3169 а турди а
SFX 3682 Y 1
SFX 3682 м ниңлар м
SFX 1595 Y 1
SFX 1595 к лиға к
SFX 3327 Y 1
SFX 3327 з чи з
SFX 146 Y 1
SFX 146 р штурмақ р
SFX 1376 Y 1
SFX 1376 а инипту а
SFX 99 Y 1
SFX 99 а итип а
SFX 37 Y 1
SFX 37 и чи и
SFX 236 Y 1
SFX 236 а ил а
SFX 1346 Y 1
SFX 1346 й чи й
SFX 2149 Y 1
SFX 2149 т штурмақ т
SFX 2083 Y 1
SFX 2083 р шмай р
SFX 831 Y 1
SFX 831 л чи л
SFX 4943 Y 1
SFX 4943 м ндинму м
SFX 308 Y 1
SFX 308 м чи м
SFX 682 Y 1
SFX 682 н чи н
SFX 2618 Y 1
SFX 2618 ң ветиңлар ң
SFX 433 Y 1
SFX 433 п чи п
SFX 4139 Y 1
SFX 4139 к лгәндә к
SFX 2489 Y 1
SFX 2489 а ишиштин а
SFX 3765 Y 1
SFX 3765 м имгә м
SFX 4745 Y 1
SFX 4745 л итип л
SFX 1140 Y 1
SFX 1140 л ил л
SFX 220 Y 1
SFX 220 а иримиз а
SFX 4885 Y 1
SFX 4885 а унға а
SFX 4571 Y 1
SFX 4571 р чи р
SFX 590 Y 1
SFX 590 о ил о
SFX 3486 Y 1
SFX 3486 с чи с
SFX 3325 Y 1
SFX 3325 и чилиқини и
SFX 3989 Y 1
SFX 3989 а икимиз а
SFX 4164 Y 1
SFX 4164 а иқлардин а
SFX 2654 Y 1
SFX 2654 и унға и
SFX 3733 Y 1
SFX 3733 р ккә р
SFX 2988 Y 1
SFX 2988 ү әнгә ү
SFX 4148 Y 1
SFX 4148 с ккә с
SFX 497 Y 1
SFX 497 а сиз а
SFX 1243 Y 1
SFX 1243 м ңғу м
SFX 3709 Y 1
SFX 3709 ш лғандәк ш
SFX 916 Y 1
SFX 916 ш лгәндә ш
SFX 4570 Y 1
SFX 4570 я чи я
SFX 4528 Y 1
SFX 4528 п ңғу п
SFX 299 Y 1
SFX 299 д сиз д
SFX 3988 Y 1
SFX 3988 ш ил ш
SFX 1229 Y 1
SFX 1229 ш ккә ш
SFX 1350 Y 1
SFX 1350 з сиз з
SFX 4913 Y 1
SFX 4913 й птиғу й
SFX 1143 Y 1
SFX 1143 ң валайли ң
SFX 1917 Y 1
SFX 1917 р зә р
SFX 4054 Y 1
SFX 4054 ғ фу ғ
SFX 4057 Y 1
SFX 4057 и ушти и
SFX 4047 Y 1
SFX 4047 м чни м
SFX 3480 Y 1
SFX 3480 п чни п
SFX 2502 Y 1
SFX 2502 р злирини р
SFX 953 Y 1
SFX 953 р сиз р
SFX 1326 Y 1
SFX 1326 а литиш а
SFX 2259 Y 1
SFX 2259 л мларни л
SFX 1284 Y 1
SFX 1284 т сиз т
SFX 3135 Y 1
SFX 3135 и үрәләйдиған и
SFX 2407 Y 1
SFX 2407 п вериду п
SFX 3833 Y 1
SFX 3833 р шкүчи р
SFX 1779 Y 1
SFX 1779 к литиш к
SFX 498 Y 1
SFX 498 к ниду к
SFX 4315 Y 1
SFX 4315 т рмақ т
SFX 1099 Y 1
SFX 1099 м ниду м
SFX 2318 Y 1
SFX 2318 ш қтики ш
SFX 2317 Y 1
SFX 2317 с қчимән с
SFX 1472 Y 1
SFX 1472 й ңларни й
SFX 4814 Y 1
SFX 4814 ү әрму ү
SFX 4069 Y 1
SFX 4069 а сийә а
SFX 3385 Y 1
SFX 3385 с литиш с
SFX 2142 Y 1
SFX 2142 м ңиздики м
SFX 163 Y 1
SFX 163 м ңларни м
SFX 4388 Y 1
SFX 4388 т литиш т
SFX 1998 Y 1
SFX 1998 н ңларни н
SFX 578 Y 1
SFX 578 п ңларни п
SFX 2163 Y 1
SFX 2163 а тер а
SFX 1671 Y 1
SFX 1671 ш ниду ш
SFX 318 Y 1
SFX 318 а иниду а
SFX 3431 Y 1
SFX 3431 а дашмақ а
SFX 1136 Y 1
SFX 1136 а ирақ а
SFX 1384 Y 1
SFX 1384 и әкниң и
SFX 2199 Y 1
SFX 2199 а иғандила а
SFX 2770 Y 1
SFX 2770 а уға а
SFX 3441 Y 1
SFX 3441 и әтсиз и
SFX 3660 Y 1
SFX 3660 т сийә т
SFX 743 Y 1
SFX 743 и уға и
SFX 3715 Y 1
SFX 3715 қ лиға қ
SFX 3001 Y 1
SFX 3001 ш ғанни ш
SFX 3458 Y 1
SFX 3458 ш қмақ ш
SFX 3163 Y 1
SFX 3163 о уға о
SFX 4286 Y 1
SFX 4286 и чиликни и
SFX 2387 Y 1
SFX 2387 а имикин а
SFX 1775 Y 1
SFX 1775 қ лғандәк қ
SFX 3014 Y 1
SFX 3014 а то а
SFX 852 Y 1
SFX 852 қ ккә қ
SFX 2987 Y 1
SFX 2987 у әнки у
SFX 4747 Y 1
SFX 4747 а итиветиду а
SFX 3618 Y 1
SFX 3618 а қин а
SFX 730 Y 1
SFX 730 и чиға и
SFX 3333 Y 1
SFX 3333 и урғини и
SFX 3887 Y 1
SFX 3887 м нишқа м
SFX 2329 Y 1
SFX 2329 м чиға м
SFX 814 Y 1
SFX 814 р штә р
SFX 3467 Y 1
SFX 3467 с штә с
SFX 3323 Y 1
SFX 3323 п чиға п
SFX 2644 Y 1
SFX 2644 т штә т
SFX 4809 Y 1
SFX 4809 а әштүрүлгән а
SFX 1559 Y 1
SFX 1559 п ватимән п
SFX 1877 Y 1
SFX 1877 и уңдин и
SFX 3524 Y 1
SFX 3524 л мит л
SFX 459 Y 1
SFX 459 а идиму а
SFX 2914 Y 1
SFX 2914 л млаш л
SFX 672 Y 1
SFX 672 ң вериду ң
SFX 2578 Y 1
SFX 2578 қ литиш қ
SFX 4599 Y 1
SFX 4599 д риши д
SFX 492 Y 1
SFX 492 қ ниду қ
SFX 2724 Y 1
SFX 2724 л идиму л
SFX 1617 Y 1
SFX 1617 м ңчу м
SFX 3817 Y 1
SFX 3817 п ңчу п
SFX 1213 Y 1
SFX 1213 а туқ а
SFX 2572 Y 1
SFX 2572 к лу к
SFX 1503 Y 1
SFX 1503 а инишиға а
SFX 4838 Y 1
SFX 4838 ғ қмақ ғ
SFX 4364 Y 1
SFX 4364 р мдикин р
SFX 4152 Y 1
SFX 4152 н йти н
SFX 1201 Y 1
SFX 1201 а диму а
SFX 3279 Y 1
SFX 3279 а дурул а
SFX 1039 Y 1
SFX 1039 а ишиниң а
SFX 1098 Y 1
SFX 1098 м нимиз м
SFX 2683 Y 1
SFX 2683 р ндүрмәк р
SFX 1857 Y 1
SFX 1857 ң ватқанлиқиға ң
SFX 542 Y 1
SFX 542 а уч а
SFX 3625 Y 1
SFX 3625 ш ғанларға ш
SFX 1165 Y 1
SFX 1165 й ңға й
SFX 3217 Y 1
SFX 3217 к лун к
SFX 237 Y 1
SFX 237 м ңға м
SFX 1570 Y 1
SFX 1570 р штүрүшмәк р
SFX 707 Y 1
SFX 707 н ңға н
SFX 620 Y 1
SFX 620 п ңға п
SFX 725 Y 1
SFX 725 т диму т
SFX 2442 Y 1
SFX 2442 и уч и
SFX 121 Y 1
SFX 121 и үрүш и
SFX 1467 Y 1
SFX 1467 п вал п
SFX 4623 Y 1
SFX 4623 л нларға л
SFX 1285 Y 1
SFX 1285 м нларға м
SFX 2411 Y 1
SFX 2411 у әслик у
SFX 1810 Y 1
SFX 1810 а учини а
SFX 2381 Y 1
SFX 2381 ш ишиниң ш
SFX 3816 Y 1
SFX 3816 ч ңға ч
SFX 4714 Y 1
SFX 4714 қ ймақ қ
SFX 1640 Y 1
SFX 1640 а иғанларниң а
SFX 2188 Y 1
SFX 2188 ш ливатиду ш
SFX 4589 Y 1
SFX 4589 з сқа з
SFX 2864 Y 1
SFX 2864 и әнғу и
SFX 3062 Y 1
SFX 3062 р лмидуқ р
SFX 977 Y 1
SFX 977 к лни к
SFX 2220 Y 1
SFX 2220 и әкләрни и
SFX 972 Y 1
SFX 972 қ нишқа қ
SFX 4375 Y 1
SFX 4375 к лсиму к
SFX 3186 Y 1
SFX 3186 л нт л
SFX 2449 Y 1
SFX 2449 м нт м
SFX 794 Y 1
SFX 794 п ветиш п
SFX 2551 Y 1
SFX 2551 р сқа р
SFX 2224 Y 1
SFX 2224 и үрәләйду и
SFX 1424 Y 1
SFX 1424 ш қларниң ш
SFX 4326 Y 1
SFX 4326 т нт т
SFX 1065 Y 1
SFX 1065 а инида а
SFX 309 Y 1
SFX 309 ң ватимән ң
SFX 3628 Y 1
SFX 3628 қ ялайду қ
SFX 373 Y 1
SFX 373 и үрүшмәк и
SFX 644 Y 1
SFX 644 й птикән й
SFX 2328 Y 1
SFX 2328 д шим д
SFX 1679 Y 1
SFX 1679 ш лсиму ш
SFX 2020 Y 1
SFX 2020 л птикән л
SFX 4611 Y 1
SFX 4611 м птикән м
SFX 2253 Y 1
SFX 2253 н птикән н
SFX 3400 Y 1
SFX 3400 т итниң т
SFX 120 Y 1
SFX 120 а илирини а
SFX 1562 Y 1
SFX 1562 и әклик и
SFX 3338 Y 1
SFX 3338 б тниң б
SFX 1401 Y 1
SFX 1401 а лат а
SFX 3768 Y 1
SFX 3768 л илирини л
SFX 2720 Y 1
SFX 2720 о илирини о
SFX 2019 Y 1
SFX 2019 ш птикән ш
SFX 2238 Y 1
SFX 2238 с шим с
SFX 4236 Y 1
SFX 4236 и әңгә и
SFX 1836 Y 1
SFX 1836 к лат к
SFX 3379 Y 1
SFX 3379 р лмаймән р
SFX 4016 Y 1
SFX 4016 у әклик у
SFX 1241 Y 1
SFX 1241 ң валсун ң
SFX 2754 Y 1
SFX 2754 а қаниди а
SFX 103 Y 1
SFX 103 а ириму а
SFX 4410 Y 1
SFX 4410 с лат с
SFX 3890 Y 1
SFX 3890 л нида л
SFX 1759 Y 1
SFX 1759 р штурушқа р
SFX 4059 Y 1
SFX 4059 а учни а
SFX 1588 Y 1
SFX 1588 м нида м
SFX 1985 Y 1
SFX 1985 а илиқини а
SFX 1455 Y 1
SFX 1455 а иғучилар а
SFX 2297 Y 1
SFX 2297 р зға р
SFX 4401 Y 1
SFX 4401 қ ливатиду қ
SFX 2291 Y 1
SFX 2291 а иниңни а
SFX 4505 Y 1
SFX 4505 ң валсиму ң
SFX 1819 Y 1
SFX 1819 қ нларға қ
SFX 516 Y 1
SFX 516 ң вал ң
SFX 4816 Y 1
SFX 4816 ү әнидим ү
SFX 1297 Y 1
SFX 1297 а ларда а
SFX 2090 Y 1
SFX 2090 и урсақ и
SFX 2039 Y 1
SFX 2039 д ларда д
SFX 4985 Y 1
SFX 4985 қ лмидуқ қ
SFX 3124 Y 1
SFX 3124 п ви п
SFX 2669 Y 1
SFX 2669 д риму д
SFX 4533 Y 1
SFX 4533 ғ қларниң ғ
SFX 2760 Y 1
SFX 2760 а ғандин а
SFX 980 Y 1
SFX 980 а иқиму а
SFX 1756 Y 1
SFX 1756 д ғандин д
SFX 194 Y 1
SFX 194 а ла а
SFX 3061 Y 1
SFX 3061 қ лни қ
SFX 3943 Y 1
SFX 3943 к ликини к
SFX 4708 Y 1
SFX 4708 р ларда р
SFX 400 Y 1
SFX 400 д ла д
SFX 1687 Y 1
SFX 1687 с ларда с
SFX 502 Y 1
SFX 502 з ла з
SFX 3059 Y 1
SFX 3059 қ лсиму қ
SFX 2883 Y 1
SFX 2883 а чә а
SFX 150 Y 1
SFX 150 а икиләр а
SFX 266 Y 1
SFX 266 к ла к
SFX 2320 Y 1
SFX 2320 а җу а
SFX 2882 Y 1
SFX 2882 д чә д
SFX 2771 Y 1
SFX 2771 а усиз а
SFX 2633 Y 1
SFX 2633 ш қлиридин ш
SFX 524 Y 1
SFX 524 ң ветиш ң
SFX 4036 Y 1
SFX 4036 т ғандин т
SFX 101 Y 1
SFX 101 и чә и
SFX 171 Y 1
SFX 171 а иш а
SFX 3794 Y 1
SFX 3794 ң велиниду ң
SFX 1317 Y 1
SFX 1317 й чә й
SFX 3769 Y 1
SFX 3769 а илирим а
SFX 936 Y 1
SFX 936 к лниң к
SFX 2085 Y 1
SFX 2085 л чә л
SFX 3398 Y 1
SFX 3398 д иш д
SFX 208 Y 1
SFX 208 м чә м
SFX 206 Y 1
SFX 206 н чә н
SFX 596 Y 1
SFX 596 ш ғандин ш
SFX 540 Y 1
SFX 540 п чә п
SFX 748 Y 1
SFX 748 р ла р
SFX 567 Y 1
SFX 567 с ла с
SFX 1298 Y 1
SFX 1298 т ла т
SFX 2251 Y 1
SFX 2251 д рға д
SFX 1905 Y 1
SFX 1905 л иш л
SFX 3750 Y 1
SFX 3750 м иш м
SFX 1135 Y 1
SFX 1135 о иш о
SFX 3837 Y 1
SFX 3837 р чә р
SFX 512 Y 1
SFX 512 ш ла ш
SFX 3711 Y 1
SFX 3711 р лниң р
SFX 3808 Y 1
SFX 3808 у әмәт у
SFX 1025 Y 1
SFX 1025 т җу т
SFX 4783 Y 1
SFX 4783 р зуп р
SFX 3537 Y 1
SFX 3537 қ лмаймән қ
SFX 963 Y 1
SFX 963 а әт а
SFX 1020 Y 1
SFX 1020 а идикән а
SFX 4514 Y 1
SFX 4514 е әт е
SFX 223 Y 1
SFX 223 т рға т
SFX 1064 Y 1
SFX 1064 ш иш ш
SFX 4201 Y 1
SFX 4201 д идикән д
SFX 270 Y 1
SFX 270 и әт и
SFX 2448 Y 1
SFX 2448 й пиң й
SFX 4406 Y 1
SFX 4406 ш лгәнликидин ш
SFX 3550 Y 1
SFX 3550 қ лат қ
SFX 4773 Y 1
SFX 4773 л идикән л
SFX 4265 Y 1
SFX 4265 ш қиму ш
SFX 3104 Y 1
SFX 3104 м идикән м
SFX 3370 Y 1
SFX 3370 л мар л
SFX 4200 Y 1
SFX 4200 о идикән о
SFX 3432 Y 1
SFX 3432 н графийә н
SFX 706 Y 1
SFX 706 у әт у
SFX 2585 Y 1
SFX 2585 ш лгини ш
SFX 1023 Y 1
SFX 1023 и үрәтти и
SFX 3609 Y 1
SFX 3609 и әмдин и
SFX 1696 Y 1
SFX 1696 ш идикән ш
SFX 4156 Y 1
SFX 4156 н йиму н
SFX 2817 Y 1
SFX 2817 а лашқа а
SFX 2309 Y 1
SFX 2309 а әшти а
SFX 3056 Y 1
SFX 3056 ш лғачқа ш
SFX 123 Y 1
SFX 123 к йдиған к
SFX 1454 Y 1
SFX 1454 л йдиған л
SFX 4509 Y 1
SFX 4509 и әшти и
SFX 2484 Y 1
SFX 2484 м йдиған м
SFX 88 Y 1
SFX 88 н йдиған н
SFX 2941 Y 1
SFX 2941 қ ларда қ
SFX 3123 Y 1
SFX 3123 ң ви ң
SFX 1126 Y 1
SFX 1126 к мсиз к
SFX 870 Y 1
SFX 870 а илиш а
SFX 935 Y 1
SFX 935 л мсиз л
SFX 3878 Y 1
SFX 3878 м нғандәк м
SFX 883 Y 1
SFX 883 с йдиған с
SFX 3390 Y 1
SFX 3390 ғ ла ғ
SFX 894 Y 1
SFX 894 р мсиз р
SFX 3420 Y 1
SFX 3420 о илиш о
SFX 297 Y 1
SFX 297 ш йдиған ш
SFX 2144 Y 1
SFX 2144 ш қлашмақ ш
SFX 2420 Y 1
SFX 2420 п ңа п
SFX 4439 Y 1
SFX 4439 ш ишкә ш
SFX 478 Y 1
SFX 478 қ ла қ
SFX 3167 Y 1
SFX 3167 а турушуш а
SFX 4279 Y 1
SFX 4279 д шиң д
SFX 1822 Y 1
SFX 1822 ш мсиз ш
SFX 3674 Y 1
SFX 3674 ш нғандәк ш
SFX 2465 Y 1
SFX 2465 қ лниң қ
SFX 4008 Y 1
SFX 4008 а бәг а
SFX 3419 Y 1
SFX 3419 ш илиш ш
SFX 4644 Y 1
SFX 4644 л мим л
SFX 656 Y 1
SFX 656 и уңға и
SFX 4534 Y 1
SFX 4534 ш қлан ш
SFX 3445 Y 1
SFX 3445 ү әникән ү
SFX 3005 Y 1
SFX 3005 с шиң с
SFX 3319 Y 1
SFX 3319 р штүргән р
SFX 998 Y 1
SFX 998 а ер а
SFX 3369 Y 1
SFX 3369 а мастин а
SFX 4445 Y 1
SFX 4445 а исидила а
SFX 3465 Y 1
SFX 3465 р шуш р
SFX 1820 Y 1
SFX 1820 к нишни к
SFX 2734 Y 1
SFX 2734 и гила и
SFX 4861 Y 1
SFX 4861 т шуш т
SFX 348 Y 1
SFX 348 и ер и
SFX 778 Y 1
SFX 778 и үн и
SFX 3191 Y 1
SFX 3191 м нишни м
SFX 1085 Y 1
SFX 1085 а илатмақ а
SFX 3208 Y 1
SFX 3208 л мастин л
SFX 1699 Y 1
SFX 1699 и гичә и
SFX 4223 Y 1
SFX 4223 м гичә м
SFX 2789 Y 1
SFX 2789 м ниңла м
SFX 4213 Y 1
SFX 4213 р ер р
SFX 9 Y 1
SFX 9 а ини а
SFX 922 Y 1
SFX 922 у ер у
SFX 619 Y 1
SFX 619 у үн у
SFX 3896 Y 1
SFX 3896 ш нгәнлики ш
SFX 1693 Y 1
SFX 1693 д ини д
SFX 162 Y 1
SFX 162 а әргә а
SFX 2961 Y 1
SFX 2961 к ини к
SFX 177 Y 1
SFX 177 л ини л
SFX 1646 Y 1
SFX 1646 м ини м
SFX 750 Y 1
SFX 750 н ини н
SFX 4813 Y 1
SFX 4813 ү әт ү
SFX 296 Y 1
SFX 296 о ини о
SFX 2805 Y 1
SFX 2805 қ лғачқа қ
SFX 946 Y 1
SFX 946 и әргә и
SFX 33 Y 1
SFX 33 а идин а
SFX 4703 Y 1
SFX 4703 р лдатмақ р
SFX 3230 Y 1
SFX 3230 к лгәниди к
SFX 2723 Y 1
SFX 2723 д идин д
SFX 3255 Y 1
SFX 3255 р ини р
SFX 2205 Y 1
SFX 2205 с ини с
